

falecom@ocaradaprogramacao.com.br

ocaradaprogramacao.com.br

www.linkedin.com/in/ocaradaprogramacao/

+55 61 9 8241 6989

Sou Luis, estou em transição de carreira com mais de 9 anos de experiência no mercado publicitário estou migrandopara área de Tl. Nesse periodo trabalhei com wordpress e bubble que foi o ponta pé para entrada nesse mundo da programação. Trabalhei para diversos mercados ao longo da minha carreira, o que me permitiu transitar rapidamente entre cenários altamente e menos complexos, de grandes empresas a stratups em movimento rápido! Apaixonado portecnologia, atualmente procurando uma oportunidade no Brasil, Espanha e portugal, e também mantenho crio conteúdo para pessoas que assim como eu desejam migrar para área de desenvolvimento.

EXPERIENCIA

Diretor de Tecnologia e Marketing

Panelinhas do Brasil

Brasilia, Brasil • Set 2022 - Presente

- Atuei em conjunto da diretoria mapeando oportunidades e melhoria na franquia.
- · Conduzi treinamentos para franquiados sobre marketing
- Desenvolvi peças para redes sociais.
- Implementei funil de vendas.
- Realizei o redesign do site em wordpress + elementor.

Desenvolvedor Wordpress e UI/UX

New Bank

Uberlândia, Brasil • Mar 2022 - Set 2022

- Trabalhei para a criação da equipe de desenvolviemento para desenvolver soluções para as empresas do grupo.
- Gestão da equipe de 3 desenvolvedores e 2 designers.
- Desenvolvi interfaces e protótipos interativos para validação de ideias e documentação de desenvolvimento e criação de Design System para New Bank Urbanismo, Ficha Limpa, Sonic Telecom.

Diretor de Tecnologia e Marketing

Atualize Tecnologia

Brasilia, Brasil • Jan 2021 - Fev 2022

- Trabalhei com a criação de diversas estruturas para info produtos em wordpress.
- Realizei alguns lançamentos seguindo as metodologias do fórmula de lançamento, lançamento meteórico e perpétuo.
- Criação e gestão de uma equipe de 6 pessoas entre social media, video maker, e designers.
- Aqui comecei a desenvolver para novas linguagens de programação.

Designer Gráfico • Net Pub

Brasilia, Brasil (Remoto) • Mar 2020 - Jan 2021

Educador • Prepara Cursos

Brasilia, Brasil • Aug 2011 - Fev 2012

Soldado • Exército Brasileiro

Brasilia, Brasil • Jan 2014 - Dez 2015

Coprodutor Digital

Brasilia, Brasil (Remote) • Jan 2017 - Dez 2021

HABILIDADES

HTML

CSS

Java Script

SASS

Git e GitHub

Node.js

SQL

API Rest

React

uı / ux

FERRAMENTAS

Visual Studio, Figma, Bubble, Notion, Wordpress, Elementor, Slack, Pacote Adobe.

OTHER SKILLS

Designer Gráfico, Edição de Vídeo, Lançamento de infoprodutos e gestão de tráfego.

IDIOMAS

Inglês

Espanhol

Português

INTERESSES E HOBBIES

Jogar LOL

Desenhar

Fazer Hamburger

Pescar

EDUCAÇAO

Analise e Desenvolvimento de Sistemas

Brasilia, Brasil • Jul 2022

Centro Universitário IESB

Formação Explorer

Remoto • 2022

Rocket Seat

Front-end descomplicado

Remoto • 2022

Coode Boost

Curso Design

Remoto • 2021

Design Circuit 2.0

Curso de UI Design

Remoto • 2021

ui Start

CERTIFICAÇAO

RD Station

Brasilia, Brasil • Out 2017

Resultados Digitais

Fármula de Lançamento

Remoto • Jun 2021

Ignição Digital - Erico Rocha

Marketing de Conteúdo

Remoto • Fev 2019

Rock Content